【裁判字號】    90,交易,503
【裁判日期】    901025
【裁判案由】    公共危險
【裁判全文】
臺灣桃園地方法院刑事判決                          九十年度交易字第五三號
    公  訴  人  臺灣桃園地方法院檢察署檢察官
    被      告  甲○○
    選任辯護人  范光柱
右列被告因公共危險案件，經檢察官提起公訴（九十年度偵字第一二六三二號），本
院判決如左：
        主  文
甲○○服用酒類不能安全駕駛動力交通工具而駕駛，處有期徒刑陸月，如易科罰金，
以參佰元折算壹日。並於刑之執行完畢後，令入相當處所施以禁戒參個月。
        事  實
一、甲○○前於民國（下同）八十九年五月間，因服用酒類不能安全駕駛動力交通工
    具之公共危險案件，經臺灣新竹地方法院判處罰金一萬元確定，八十九年八月三
    十一日執行完畢；復於九十年四月間，再因服用酒類不能安全駕駛動力交通工具
    之公共危險案件，經同法院判處罰金二萬五千元確定，尚未執行，猶不知悔改，
    明知服用酒類後其吐氣所含酒精成份超過每公升０．二五毫克以上者，即為酒力
    所困，辨識力、注意力、反應力均不如常，不得駕車，為道路交通安全規則第一
    百十四條第二款所明定，且服用酒類後或其他相類之物，不能安全駕駛動力交通
    工具而駕駛者，係觸犯刑法第一百八十五條之三之公共危險罪，竟於九十年七月
    三十一日十二時許，在新竹市內服用高粱酒等酒類後（酒精測定值為每公升０．
    六九毫克、尚未至精神耗弱及心神喪失之程度），於精神恍惚不能安全駕駛動力
    交通工具之際，仍於同日下午一時許，駕駛車牌號碼三Ｈ─九九０七自用小客車
    駛入國道三號高速公路，因酗酒而犯罪，同日下午三時十二分許，在國道三號高
    速公路北向七十公里處，因以時速一百五十一公里之高速駕駛為警取締時，因服
    用酒類後致其吐氣所含酒精成份達每公升０．六九毫克，顯然已達不能安全駕駛
    自用小客車之狀態仍駕駛動力交通工具。
二、案經內政部警政署國道公路警察局第六警察隊移送臺灣桃園地方法院檢察署檢察
    官偵查起訴。
        理  由
一、訊據被告甲○○對右揭事實坦承不諱，並有內政部警政署國道公路警察局舉發違
    反道路交通管理事件通知單在卷可稽。按汽車駕駛人飲酒後吐氣所含酒精成份超
    過每公升０．二五毫克以上者，不得駕車為道路交通安全規則第一百十四條第二
    款所明定，且服用酒類後或其他相類之物，不能安全駕駛動力交通工具而駕駛者
    ，係觸犯八十八年三月三十日立法院修正通過，並經總統於同年四月二十一日明
    令公布之刑法第一百八十五條之三之公共危險罪。再依照交通部運輸研究所七十
    九年八月對駕駛人行為之研究（酒醉駕車對駕駛行為之分析研究）指出，吐氣每
    公升酒精含量零點二五mg等於血液中酒精濃度（Blood Alcohol Concentratio-
    n簡稱BAC）百分之零點零五（亦即每100ml血液中含50mg酒精），而（1）BAC 到
    達百分之0.03至百分之0.05時，對駕駛能力之影響為：多數駕駛人心境逐漸變幻
    不定、視覺與反應靈敏性減弱、對速度及距離的判斷力差。對心理行為之影響為
    ：觀察力逐漸欠缺、心情漸趨輕鬆、自信心增加、多話、精神狀態處於陶醉感。
    （2）BAC到達百分之0.05至百分之0.08時，對駕駛能力之影響為：反應遲鈍、駕
    駛能力受損、遲而不決或決而不行。對心理行為之影響為：情緒鬆弛、感情與行
    為趨向誇張、肌肉不協調、精神處於興奮狀態。（3）BAC到達百分之0.08至百分
    之0.15時，對駕駛能力之影響為：判斷力嚴重受到影響、體能與精神協調受損、
    駕駛之體能困難增加。對心理行為之影響為：產生情緒異常現象、步伐不平穩、
    言語不清、反應惡劣、記憶及判斷力受損、精神處於錯亂狀態。（4）超過百分
    之0.15，對駕駛能力之影響為：視線搖晃、駕駛已進入恍惚狀態、判斷及理解遭
    到扭曲、駕駛不穩定。對心理行為之影響為：意識不明、嘔吐、站、走及講話困
    難、責任感喪失、精神處於麻痺狀態。（5）超過百分之0.5，對駕駛人能力之影
    響為：無法開車。對心理行為之影響為：爛醉如泥、失去知覺可能致死、精神處
    於昏睡狀態。被告駕駛前揭自用小客車為動力交通工具，其有服用酒類，當場經
    警測試呼氣酒精濃度值為０．六九mg/L可證，對照上開交通部之研究報告，被告
    呼氣酒精濃度值為０．六九mg/L相當血液酒精濃度百分之０．一三八，對其駕駛
    能力之影響為：判斷力嚴重受到影響、體能與精神協調受損、駕駛之體能困難增
    加。對心理行為之影響為：產生情緒異常現象、步伐不平穩、言語不清、反應惡
    劣、記憶及判斷力受損、精神處於錯亂狀態，再參以被告不僅以時速達一百五十
    一公里之高速駕駛，並且有任意變換車道之異常駕駛情形，於警員欄查時尚且站
    立不穩，此亦有測試觀察紀錄表一份附卷可稽，被告顯然不能安全駕駛動力交通
    工具。被告雖稱係因其母親來電表示在醫院就醫，被告為趕往醫院探視，始超速
    行駛云云，惟查，被告飲酒後於呼氣酒精濃度高達每公升０．六九毫克、已無法
    安全駕駛動力交通工具之狀態下駕駛前揭小客車，縱其未超速行駛，亦無解於其
    罪責之成立。此外，並有內政部警政署國道公路警察局舉發違反道路交通管理事
    件通知單二紙、酒測單及測試觀察紀錄表各一份附卷可稽，本件事證明確，被告
    犯行洵堪認定。
二、核被告所為，係犯刑法刑法第一百八十五條之三之公共危險罪。爰審酌被告曾因
    服用酒類不能安全駕駛動力交通工具之公共危險案件，先後經臺灣新竹地方法院
    判處罰金一萬元及二萬五千元確定，此有臺灣高等法院被告全國前案紀錄表及臺
    灣桃園地方法院檢察署刑案資料查註紀錄表可稽，再因酒後駕車而犯本案，顯見
    被告欠缺自制能力、本案被告酒後以時速一百五十一公里之高速行駛於高速公路
    上惡性非輕及被告並未肇事、犯後態度尚稱良好等一切情狀，公訴人求處有期徒
    刑八月，尚嫌過重，爰酌量處如主文所示之刑，並諭知易科罰金之折算標準，以
    示懲儆。再者，被告自八十九年五月起至九十年七月止，已三次觸犯本罪名，參
    以被告曾於八十九年七月間因酒精性肝炎、急性胃潰瘍等病症住院治療，此有國
    軍新竹醫院診斷證明書一份附卷可稽，足認被告有酗酒之惡習，且因酗酒而犯本
    罪，為協助被告戒除酒癮，以預防其再犯，爰依刑法第八十九條第一項規定宣告
    被告應於刑之執行完畢後，令入相當處所施以禁戒。
據上論斷，應依刑事訴訟法第二百九十九條第一項前段，刑法第一百八十五條之三、
第八十九條第一項、第二項，第四十一條第一項前段，罰金罰鍰提高標準條例第二條
，判決如主文。
本案經檢察官黃文明到庭執行職務。
中      華      民      國     九十     年     十      月    二十五     日
                                臺灣桃園地方法院刑事第二庭
                                    法  官  張淑芬
右正本證明與原本無異。
如不服本判決，應於判決送達後十日內向本院提出上訴狀( 應附繕本 )，上訴於臺灣
高等法院。
                                    書記官   黃文琪
中        華        民        國    九  十    年    十一   月    五    日
附論罪科刑依據之法條：
刑法第一百八十五條之三
服用毒品、麻醉藥品、酒類或其他相關之物、不能安全駕駛動力交通工具而駕駛者，
處一年以下有期徒刑、拘役或三萬元以下罰金。


司法院資訊處製作；財團法人民間司法改革基金會備份。
